臺灣高等法院臺中分院刑事裁定　　　　　100年度抗字第953號
抗　告　人
即受 刑 人　　許閔勝
上列抗告人因聲請異議案件，不服臺灣臺中地方法院民國100年
10月13日所為100年度聲字第3959號裁定，提起抗告，本院裁定
如下：
    主  文
抗告駁回。
    理  由
一、本案經本院審理結果，認原審裁定認事用法均無不當，應予
    維持，並引原審裁定書記載之事實、證據及理由。（詳如附
    件）
二、抗告意旨略以：(一)原裁定認定就抗告人即受刑人許閩勝（
    下稱抗告人）持有毒品之數量、無償轉讓之次數、被害人含
    未成年人等情，駁回抗告人聲明異議，惟原裁定有下列違誤
    ：1.本件執行檢察官係以：「本件被告持有毒品數量甚鉅，
    且轉讓毒品毒害國民，非與發監執行，顯難收矯正之效」為
    由，不准抗告人易科罰金之聲請，惟持有毒品數量甚鉅與否
    之標準為何？何種數量以上始屬難收矯正之效？何種數量以
    下卻得准許易科罰金？執行檢察官並未說明其裁量依據，亦
    未具體說明不准易科罰金之具體理由，原裁定法院未予審查
    有無違法裁量等裁量瑕疵，應有違誤。2.執行檢察官不准易
    科罰金之理由僅為「本件被告持有毒品數量甚鉅，且轉讓毒
    品毒害國民」，並未斟酌無償轉讓之次數、被害人含未成年
    人等情，顯然行使裁量權限，未曾列入考量之基礎。原裁定
    逕代為認定上情，並無依據。3.原裁定所舉最高法院99年度
    台抗字第391號、台灣高等法院台中分院99年度抗字第423號
    裁定，均係其受刑人於該案之前，另有多項前科，始認定非
    與發監執行，顯難收矯正之效。然本件抗告人查無任何前科
    ，情形不同，不應逕與適用。(二)原裁定法院審理時，公訴
    檢察官就被告犯罪情節、犯後態度、前科素行等詳加斟酌，
    向原裁定法院聲請同意本件於審判外進行協商程式後，各判
    處抗告人3月(3罪)、4月(3罪)、6月之有期徒刑，應執行有
    期徒刑1年8月，如易科罰金以新台幣1千元折算1日。足證原
    裁定法院認定抗告人所為尚未達須施以自由刑之刑罰，即足
    以收懲罰之效果。而本案發生後，抗告人復未有任何違法失
    當之舉措，執行檢察官駁回抗告人易科罰金之聲請，顯屬失
    當。(三)按人民身體之自由應予保障，為憲法第8條所明定
    ，以徒刑拘束人民身體之自由，乃遏止不法行為之不得已手
    段，對於不法行為之遏止，如以較輕之處罰手段即可達成效
    果，則國家即無須動用較為嚴厲之處罰手段，此為憲法第23
    條規定之本旨。易科罰金制度將原屬自由刑之刑期，在符合
    法定要件下，更易為罰金刑之執行，旨在防止短期自由刑之
    流弊，並藉以緩和自由刑之嚴厲性，且參照司法院大法官會
    議解釋第366號解釋及第662號解釋理由之見解，本件原確定
    判決係以認罪協商程式而為判決，即抗告人所犯 7罪所科之
    刑及所定應執行刑，均係檢察官與抗告人於審判外達成協商
    合意，由法院於協商合意範圍內為判決。則若檢察官認抗告
    人所犯之一罪或數罪應認有「確因不執行所宣告之刑，難收
    矯正之效或難以維持法秩序」，而有受自由刑執行之必要，
    自可與聲明異議人協商宣告1罪或數罪逾6個月之有期徒刑而
    不得易科罰金，惟檢察官卻與抗告人達成所犯 7罪分別宣告
    有期徒刑 3月(3罪)、4月(3罪)、6月之有期徒刑，應執行有
    期徒刑1年8月，如易科罰金以新台幣1千元折算1日，顯見檢
    察官在與抗告人協商科刑時已綜合考量各種情事，始與抗告
    人達成此科刑合意，抗告人亦認知有易科罰金之機會，始同
    意以此刑度與檢察官達成認罪協商，則執行檢察官嗣後再以
    未執行難收懲戒之效，而不准抗告人易科罰金，即有違信賴
    原則。(三)抗告人從無前科，素行良好，有正當上作，因不
    幸罹患耳性平衡障礙、適應性疾患併憂鬱症狀等疾病，身心
    俱疲，喪失自信，因而施用毒品；姊姊罹患永久性精神分裂
    症，需要聲明異議人照料；母親則是開設麵攤，困苦度日，
    最近因經濟不景氣而倒閉。抗告人身負家庭重擔，如遭執行
    ，家計無人維持。被告因家庭、工作、身體因素，顯難執行
    ，爰於法定期間內提出抗告，請求撤銷原裁定，並發回原審
    法院另為適法裁定。
三、按受刑人或其法定代理人或配偶以檢察官執行之指揮為不當
    者，得向諭知該裁判之法院聲明異議，刑事訴訟法第484條
    定有明文。又按刑法第41條第1項規定：「犯最重本刑為五
    年以下有期徒刑以下之刑之罪，而受六個月以下有期徒刑或
    拘役之宣告者，得以新臺幣一千元、二千元或三千元折算一
    日，易科罰金。但確因不執行所宣告之刑，難收矯正之效或
    難以維持法秩序者，不在此限。」，依其立法理由，易科罰
    金製度旨在救濟短期自由刑之流弊，性質屬易刑處分，故在
    裁判宣告之條件上，不宜過於嚴苛。至於個別受刑人如有不
    宜易科罰金之情形，在刑事執行程式中，檢察官得依現行條
    文第1項但書之規定，審酌受刑人是否具有「確因不執行所
    宣告之刑，難收矯正之效，或難以維持法秩序」等事由，而
    為准許或駁回受刑人易科罰金之聲請，更符合易科罰金制度
    之意旨。是以有期徒刑或拘役得易科罰金之案件，法院所諭
    知者，僅係如易科罰金之折算標準而已，至於是否准予易科
    罰金，則賦予執行檢察官視個案具體情形，依前開法律規定
    得予裁量之權能，亦即執行檢察官得考量受刑人之實際情形
    ，是否有執行顯有困難之要件，或有難收矯正之效，或難以
    維持法秩序，以作為其裁量是否准予易科罰金之憑據，非謂
    一經判決宣告易科罰金之標準，檢察官即應為易科罰金之處
    分，是以，檢察官此項裁量權之行使，亦僅於發生有裁量瑕
    疵之情況時，法院始有介入審查之必要。
四、經查：
(一)抗告人上開抗告理由，於原審法院審理時如何為法院所不採
    ，其理由已據原審裁定記載甚詳，本院斟酌原審裁定理由，
    認其事實之認定、理由之採擇，於相關證據法則、經驗法則
    、論理法則並無違背。本件執行檢察官既已就否准易科罰金
    之理由敘明，核與刑法第41條第 1項之規定無違。原裁定並
    已審酌抗告人係成年人而非法持有第二級及第三級毒品，並
    多次無償轉讓第三級毒品予他人，犯罪次數多達 7次，被害
    人達3人，且含未成年人，並經判決應執行有期徒刑1年8 月
    等情，審酌抗告人之全案犯罪情節及危害社會治安程度，顯
    有不知自我反省且法意識薄弱之情，且就抗告人經判決應執
    行有期徒刑1年8月部分，確已非屬短期刑，如逕准予抗告人
    易科罰金，非但難收矯正之效，亦難以維持法秩序，至為灼
    然。
(二)綜上所述，檢察官不准抗告人易科罰金，乃本其法律所賦與
    指揮刑罰執行職權之行使，對具體個案所為之判斷，難謂有
    何逾越法律授權或專斷等濫用權力之情事，亦查無檢察官上
    開裁量權之行使有何瑕疵之情事，原審裁定駁回抗告人之聲
    明異議，並無不合，抗告人仍執前詞提起抗告，指摘原裁定
    不當，請求撤銷另為適法裁定，為無理由，應予駁回。
五、據上論結，應依刑事訴訟法第412條，裁定如主文。
中    華    民    國    100    年    11    月    15   日
                 刑事第四庭   審判長法  官  洪  耀  宗
                                    法  官  卓  進  仕
                                    法  官  林  清  鈞
上列正本證明與原本無異。
不得再抗告。
                                    書記官  謝  雅  惠
中    華    民    國    100    年    11  月    15    日
附件
臺灣臺中地方法院刑事裁定             100年度聲字第3959號
聲明異議人
即  受刑人  許閔勝  男  28歲（民國○○年○○月○○日生）
                    身分證統一編號：Ｚ000000000號
                    住臺中市○區○○路78之8號2樓之2
上列聲明異議人即受刑人因違反毒品危害防制條例案件，對於臺
灣臺中地方法院檢察署檢察官以100年度執字第10619號執行之指
揮聲明異議，本院裁定如下：
    主    文
異議駁回。
    理    由
一、聲明異議意旨略以：
（一）聲明異議人即受刑人（下稱聲明異議人）因違反毒品危害
      防制條例案件，經鈞院判處如附表所示之罪，各處如附表
      所示之刑，應行有期徒刑1年8月，如易科罰金，以新台幣
      1000元折算1日。臺灣臺中地方法院檢察署命令應於100
      年9月27日到案執行，聲明異議人於100年9月23日聲請易
      科罰金；惟為臺灣臺中地方法院檢察署檢察官認「未執行
      難收懲戒之效」而予駁回，並發監執行。
（二）按「受刑人或其法定代理人或配偶以檢察官執行之指揮為
      不當者，得向諭知該裁判之法院聲明異議」、「法院應就
      疑義或異議之聲明裁定之」，刑事訴訟法第484條、第486
      條分別定有明文。查該條所稱「諭知該裁判之法院」，乃
      指對被告之有罪判決，於主文內實際宣示其主刑、從刑之
      裁判而言（最高法院79年台聲字第19號判例參照）。
（三）本案由鈞院審理時，公訴檢察官就被告犯罪情節、犯後態
      度、前科素行等詳加斟酌，向鈞院聲請同意本件於審判外
      進行協商程序後，各判處聲明異議人3月（3罪）、4月（3
      罪）、6月之有期徒刑，應執行有期徒刑1年8月，如易科
      罰金以新台幣1000元折算1日，足證鈞院認定聲明異議人
      所為尚未達須施以自由刑之刑罰，即足以收懲罰之效果。
      而本案發生後，聲明異議人復未有任何違法失當之舉措，
      故臺灣臺中地方法院檢察署執行檢察官，駁回受刑人易科
      罰金之聲請，顯屬失當。
（四）「按人民身體之自由應予保障，為憲法第八條所明定，以
      徒刑拘束人民身體之自由，乃遏止不法行為之不得已手段
      ，對於不法行為之遏止，如以較輕之處罰手段即可達成效
      果，則國家即無須動用較為嚴厲之處罰手段，此為憲法第
      23條規定之本旨。易科罰金制度將原屬自由刑之刑期，在
      符合法定要件下，更易為罰金刑之執行，旨在防止短期自
      由刑之流弊，並藉以緩和自由刑之嚴厲性。刑法第51條第
      5款數罪併罰之規定，目的在於將各罪及其宣告刑合併斟
      酌，予以適度評價，而決定所犯數罪最終具體實現之刑罰
      ，以符罪責相當之要求。依該款規定，分別宣告之各刑均
      為有期徒刑時，於各刑中之最長期以上，各刑合併之刑期
      以下，定其刑期，原無使受刑之宣告者，處於更不利之地
      位之意。惟對各得易科罰金之數罪，由於併合處罰定其應
      執行刑之結果逾六個月，而不得易科罰金時，將使原有得
      易科罰金之機會喪失，非受自由刑之執行不可，無異係對
      已定罪之行為，更為不利之評價，已逾越數罪併罰制度之
      本意，業經本院釋字第366號解釋予以闡明。現行刑法第4
      1條第2項之立法理由，認數宣告刑均得易科罰金，而定應
      執行之刑逾有期徒刑6個月時，如仍准易科罰金，恐有鼓
      勵犯罪之嫌，目的固屬正當。惟若法官認為犯罪者，不論
      所犯為1罪或數罪，確有受自由刑執行之必要，自可依法
      宣告逾6個月之有期徒刑而不得易科罰金；另檢察官如認
      定確因不執行所宣告之刑，難收矯正之效或難以維持法秩
      序，而不宜易科罰金時，依刑法第41條第1項但書之規定
      ，亦可不准易科罰金。」，大法官會議釋字第662號解釋
      理由參照。本件原確定判決係以認罪協商程序而為判決，
      即聲明異議人所犯7罪所科之刑及所定應執行刑，均係檢
      察官與聲明異議人於審判外達成協商合意，由法院於協商
      合意範圍內為判決。則若檢察官認本件受刑人所犯之1罪
      或數罪應認有「確因不執行所宣告之刑，難收矯正之效或
      難以維持法秩序」，而有受自由刑執行之必要，自可與聲
      明異議人協商宣告1罪或數罪逾6個月之有期徒刑而不得易
      科罰金（釋字第662號解釋理由書之意旨參照），惟檢察
      官卻與聲明異議人達成所犯7罪分別宣告有期徒刑3月（3
      罪）、4月（3罪）、6月之有期徒刑，應行有期徒刑1年8
      月，如易科罰金以新台幣1000元折算1日，顯見檢察官在
      與聲明異議人協商科刑時已綜合考量各種情事，始與聲明
      異議人達成此科刑合意，聲明異議人亦認知有易科罰金之
      機會，始同意以此刑度與檢察官達成認罪協商，則執行檢
      察官嗣後再以未執行難收懲戒之效，而不准聲明異議人易
      科罰金，即有違信賴原則。
（五）又聲明異議人從無前科，素行良好，有正當工作，因不幸
      罹患耳性輕度平衡障礙、適應性疾患併憂鬱症狀等疾病，
      身心俱疲，喪失自信，因而施用毒品；姊姊罹患永久性精
      神分裂症，需要聲明異議人照料；母親則是開設麵攤，困
      苦度日，最近因經濟不景氣而倒閉。聲明異議人身負家庭
      重擔，如遭執行，家計無人維持，亦即因上開家庭、工作
      、身體因素，顯難執行。上情均有聲明異議人100年9月7
      日刑事聲請狀在卷可稽，為此請求鈞院依法裁定撤銷檢察
      官之不准易科罰金處分。
二、按受刑人或其法定代理人或配偶以檢察官執行之指揮為不當
    者，得向諭知該裁判之法院聲明異議，為刑事訴訟法第484
    條所明定。該條所稱「諭知」該裁判之法院，乃指對被告之
    有罪判決，於主文內實際宣示其主刑、從刑之裁判之法院而
    言。經查，受刑人許閔勝係經本院以100年度易字第1968號
    協商程序判決諭知主刑並確定在案，是依上開說明，本院為
    本件刑事訴訟法第484條所稱諭知該裁判之法院，合先敘明
    。又犯最重本刑為5年以下有期徒刑以下之刑之罪，而受6月
    以下有期徒刑或拘役之宣告者，得以新臺幣1000元、2000元
    或3000元折算1日，易科罰金。但易科罰金，難收矯正之效
    或難以維持法秩序者，不在此限，刑法第41條第1項定有明
    文。第1項至第4項及第7項之規定，於數罪併罰之數罪均得
    易科罰金或易服社會勞動，其應執行之刑逾6月者，亦適用
    之。次按刑法第41條第1項但書所謂之「難收矯正之效」、
    「難以維持法秩序」等，均屬不確定法律概念，此乃係立法
    者賦予執行檢察官得以依具體個案，考量犯罪特性、情節及
    受刑人個人之相關主、客觀條件，據以審酌受刑人如不接受
    有期徒刑或拘役之執行，是否難達科刑之目的、收矯正之成
    效或維持法秩序等，以作為其裁量是否准予易科罰金之憑據
    。則易科罰金之易刑處分，其應否准許，自應依刑事訴訟法
    第457條規定，乃由執行檢察官就是否准予受刑人易科罰金
    ，有無「確因不執行所宣告之刑，難收矯正之效，或難以維
    持法秩序」等情況查明認定並指揮執行之，非謂受刑人一有
    身體、教育、職業、家庭等諸項事由或暫時無法執行，執行
    檢察官即必然應准予易科罰金。從而，有期徒刑或拘役得易
    科罰金之案件，法院所諭知者，僅係易科罰金之折算標準而
    已，至於是否准予易科罰金，乃賦予執行檢察官有依具體個
    案依前開法律規定裁量之權能，亦即執行檢察官得考量如不
    接受有期徒刑或拘役之執行，是否難收矯正之效或難以維持
    法秩序，以作為其裁量是否准予易科罰金之憑據。亦即是否
    難收矯正之效或難以維持法秩序等不確定法律概念，乃係立
    法者賦予執行者能依具體個案，考量受刑人犯罪特性、情節
    及受刑人個人特殊事由，據以審酌應否准予易科罰金，非謂
    公訴蒞庭檢察官與審理法院以認罪協商程序判決時均業已審
    酌受刑人並無不得易科罰金之適用，更無拘束執行檢察官之
    判斷，遂便認定執行檢察官應一概予以准許易科罰金。綜上
    ，此項執行檢察官之裁量權，僅在發生違法裁量或有裁量瑕
    疵時，法院始有介入審查之必要，倘執行檢察官於執行處分
    時，已具體說明不准易科罰金之理由，且未有逾越法律授權
    、專斷等濫用權力之情事，自不得遽謂執行檢察官執行之指
    揮為不當（最高法院99年度臺抗字第391號、臺灣高等法院
    臺中分院99年度抗字第423號裁判意旨參照）。
三、經查：
（一）聲明異議人許閔勝因犯毒品危害防制條例案件，經臺灣臺
      中地方法院檢察署以100年度偵字第10252、13743號提起
      公訴後，經檢察官聲請法院改依協商程序而為判決，認聲
      明異議人係犯毒品危害防制條例第8條第3項、第11條第2
      、5項之罪，各判處聲明異議人3月（3罪）、4月（3罪）
      、6月之有期徒刑，應行有期徒刑1年8月，如易科罰金，
      以新台幣1000元折算1日確定（詳如附表所示）在案。嗣
      聲明異議人依臺灣臺中地方法院檢察署100年度執字第106
      19號（矩股）之通知，於100年9月23日赴臺灣臺中地方法
      院檢察署欲行繳納易科罰金之際（原本係100年9月27日執
      行，聲明異議人自願提早報到執行），指揮執行聲明異議
      人刑罰之臺灣臺中地方法院檢察署檢察官係以：「本件被
      告持有毒品數量甚鉅，且轉讓毒品毒害國民，非予發監執
      行，顯難收矯正之效，不准易科罰金，應予發監執行。」
      為由，而不准聲明異議人易科罰金之聲請，並當庭表示：
      「依法審酌認為，若未發監執行難受矯正之效或維持法秩
      序，你是否了解？有無意見？」，並當庭諭知對此不准易
      科罰金之命令不服，可依刑事訴訟法第484條之規定聲明
      異議，而將聲明異議人許閔勝於同日送往監所執行有期徒
      刑1年8月等情，有本院100年度易字第1968號協商程序判
      決正本、臺灣臺中地方法院檢察署100年度執字第10619號
      之100年9月23日訊問筆錄及點名單、臺灣臺中地方法院檢
      察署檢察官執行指揮書等附卷可憑，且經本院依職權調閱
      上開執行卷宗查核無訛，並有臺灣高等法院被告前案紀錄
      表1份在卷可參，堪先認定為真。
（二）而查，聲明異議人許閔勝係成年人，明知MDMA（3,4-亞甲
      基雙氧甲基安非他命，俗稱搖頭丸，下稱MDMA）、愷他命
      （Ketamine，俗稱K他命），係分屬毒品危害防制條例列
      管之第二級毒品、第三級毒品，均不得擅自轉讓或持有，
      竟分別基於轉讓、持有第三級毒品愷他命及持有第二級毒
      品MDMA之犯意，向不知真實姓名年籍，綽號「胖仔」之成
      年男子購得第二級毒品MDMA共4顆（送驗數量1.1245公克
      ，驗餘數量1.0144公克）及以5萬元之代價，向「胖仔」
      之成年男子購得第3級毒品愷他命共20包（驗前總毛重231
      .53公克，包裝塑膠袋總重約7.84公克，驗前總純質淨重
      約221.45公克），而非法持有上開毒品，並多次無償轉讓
      第3級毒品愷他命予他人，犯罪次數多達7次，被害人數達
      3人，且含未成年人，並經判決應執行有期徒刑1年8月確
      定，已如前述，是審酌聲明異議人上開犯罪情節及危害社
      會治安之程度實不容小覷，顯有不知自我反省且法意識薄
      弱之情，且本院前審酌全案犯罪情節後，就聲明異議人宣
      告有期徒刑部分所定之應執行刑已長達1年8月，確已非屬
      短期刑，故認如逕准予聲明異議人易科罰金，不執行原宣
      告刑，非但難收矯正之效，亦難以維持法秩序之情，至為
      灼然。
（三）另本件聲明異議人雖主張其應有信賴保護原則之適用云云
      。而查，本案雖為認罪協商判決無訛，已如上述；惟公訴
      蒞庭檢察官既僅係就聲明異議人所應受量處之刑度為協商
      ，並未就得否准予聲明異議人易科罰金併予協商，且聲明
      異議人於審理期間，尚委任具有專業法律素養之辯護律師
      為聲明異議人辯護，此觀該審理筆錄自明，則聲明異議人
      及其辯護人於進行認罪協商時，理應知悉及明瞭能否准予
      易科罰金乃係執行科檢察官之權限，非屬認罪協商之範疇
      ，亦即當可明白預見日後聲明異議人聲請易科罰金時，亦
      有可能遭執行科檢察官予以駁回而發監執行甚明。從而，
      聲明異議人與其辯護人於綜合考量後，仍同意為上開認罪
      協商，經本院為協商判決後，於嗣後經執行檢察官駁回聲
      明異議人易科罰金之聲請‧當無主張信賴保護原則之基礎
      可言。基上，檢察官認本件刑事判決所宣告之有期徒刑，
      如以易科罰金執行刑罰，難收矯治之效，而予發監執行，
      核尚無違上開刑法第41條第1項但書之規定，洵屬允洽，
      故檢察官據此未准許聲明異議人易科罰金之聲請而直接發
      監執行，乃屬有據，本案檢察官之指揮執行，難認有何違
      法或不當之處。至聲明異議人雖另以上開家庭等因素各節
      為由聲明異議云云；然此均非執行檢察官於決定是否命受
      刑人入監執行時所應斟酌審查之法定事由，自均無礙於上
      開「難收矯正之效」及「難以維持法秩序」之認定，要難
      憑此而認本案執行檢察官之指揮有何違法或不當之處。
（四）綜上所述，本件執行檢察官之處分，已具體說明不准予易
      科罰金之理由，且未有逾越法律授權、專斷等濫用權力之
      情事，揆諸上開說明，本件執行檢察官認為倘不發監執行
      所宣告之刑，難以收矯正之效，亦難以維持法秩序，而將
      受刑人送監執行，於法尚無不合。從而，聲明異議人以檢
      察官執行指揮之命令不當，提起本件聲明異議，核為無理
      由，應予駁回。
據上論斷，應依刑事訴訟法第486條，裁定如主文。
中    華    民    國   100    年    10    月    13    日
                  刑事第16庭  法  官  許惠瑜
以上正本證明與原本無異。
如不服本裁定，應於收受送達後5日內向本院提出抗告狀。（應
附繕本）
                              書記官  楊家印
中    華    民    國   100    年    10    月    13    日
 附表：
 （參本院100年度易字第1968號宣示判決筆錄）
┌─┬─────┬───────────────────┐
│編│犯罪事實  │所犯罪名及所處之刑                    │
│號│          │                                      │
├─┼─────┼───────────────────┤
│1 │犯罪事實要│許閔勝轉讓第三級毒品，處有期徒刑月，│
│  │旨(一)    │如易科罰金，以新臺幣壹仟元折算壹日。  │
├─┼─────┼───────────────────┤
│2 │犯罪事實要│許閔勝持有第三級毒品純質淨重二十公克以│
│  │旨(二)    │上，處有期徒刑陸月，如易科罰金，以新臺│
│  │          │幣壹仟元折算壹日。扣案之MDMA點伍顆（│
│  │          │驗餘淨重壹點零壹肆肆公克），均沒收銷燬│
│  │          │；扣案之第三級毒品愷他命貳拾包（驗前總│
│  │          │純質淨重貳貳壹點肆伍公克）均沒收。    │
├─┼─────┼───────────────────┤
│3 │犯罪事實要│許閔勝成年人對未成年人轉讓第三級毒品，│
│  │旨(三)    │處有期徒刑肆月，如易科罰金，以新臺幣壹│
│  │          │仟元折算壹日；又成年人對未成年人轉讓第│
│  │          │三級毒品，處有期徒刑肆月，如易科罰金，│
│  │          │以新臺幣壹仟元折算壹日；又成年人對未成│
│  │          │年人轉讓第三級毒品，處有期徒刑肆月，如│
│  │          │易科罰金，以新臺幣壹仟元折算壹日。    │
├─┼─────┼───────────────────┤
│4 │犯罪事實要│許閔勝轉讓第三級毒品，處有期徒刑月，│
│  │旨(四)    │如易科罰金，以新臺幣壹仟元折算壹日；又│
│  │          │轉讓第三級毒品，處有期徒刑月，如易科│
│  │          │罰金，以新臺幣壹仟元折算壹日。        │
└─┴─────┴───────────────────┘